【裁判字號】    97,交聲,83
【裁判日期】    970528
【裁判案由】    聲明異議
【裁判全文】
臺灣臺南地方法院交通事件裁定          97年度交聲字第83號
移送機關    交通部公路總局嘉義區監理所臺南監理站
異議人即    甲○○
受處分人
上列受處分人因違反道路交通管理處罰條例案件，對於交通部公
路總局嘉義區監理所臺南監理站民國97年1月21日所為之裁決處
分（處分案號：嘉監南字第裁74-1AB11489號）聲明異議，本院
裁定如下：
    主  文
異議駁回。
    理  由
一、原處分意旨略以：異議人即受處分人甲○○（下稱異議人）
    所有之車牌號碼Ｍ九Ｋ－一三七號重型機車於民國九十六年
    十二月四日十一時一分許，因違規停放在臺北市○○○路○
    段五號對面停車場未繪製車輛停車線處所之違規事實，經台
    北市政府交通局停車管理處逕行舉發，嗣經原處分機關即交
    通部公路總局嘉義區監理所臺南監理站（下稱原處分機關）
    復以違規事實屬實，依照道路交通管理處罰條例（下稱處罰
    條例）第五十六條第一項第九款之規定，裁處異議人罰鍰新
    臺幣（下同）六百元。
二、本件異議意旨略以：異議人原係將上開車輛停放於前開地點
    之靠邊停車格內，但異議人於收到舉發單及舉發照片後才發
    現，異議人車輛旁擠進另一台白色機車停放，將異議人機車
    移位，以至於異議人車輛遭開單舉發，為此聲明異議等語。
三、按汽車停車時，在停車場內或路邊准停車處所停車時，應依
    規定停放，不得紊亂；且應依公路主管機關、市區道路主管
    機關或警察機關就停車時間、位置、方式及車種之規定，道
    路交通安全規則第一百十二條第一項第十四款、第十六款定
    有明文。次按車輛指在道路上以原動機行駛之汽車（包括機
    器腳踏車）或以人力、獸力行駛之車輛；汽車駕駛人停車時
    ，停車時間、位置、方式、車種不依規定者，處六百元以上
    一千二百元以下罰鍰，處罰條例第三條第八款、第五十六條
    第一項第九款亦有明文。
四、經查：異議人於前開時間將其所有之Ｍ九Ｋ－一三七號重型
    機車停放在上開機車停車場內未繪製停車格之處所之違規，
    有卷附台北市政府交通局北市交停字第1AB11489號舉發違反
    道路交通管理事件通知單、舉發採證相片一張及台北市停車
    管理處九十七年一月七日北市停四字第０九六三七三九五六
    ００號函可證，異議人上開停車位置不依規定之違規行為堪
    以認定。再按台北市政府交通局停車管理處依法律規定製單
    舉發違反道路交通管理處罰條例所列之違規事實，並由公路
    主管機關加以處罰，即係行政處分，受處分人不服公路主管
    機關所為之處罰，依處罰條例第八十七條之規定向管轄地方
    法院聲明異議，自屬行政救濟程序，其舉證責任分配，應採
    民事訴訟上舉證責任分配原則，八十七年十月二十八日修正
    公布之行政訴訟法第一百三十六條同揭此旨，而明文規定準
    用民事訴訟法第二百七十七條舉證責任分配之原則。亦即公
    路主管機關對於依處罰條例科處行政罰事件，固應先由行政
    機關就其業已履踐相關正當法律程序，以及人民應受處罰之
    客觀違反法令行為，負證明之責，受處罰人就行政機關已為
    相當證明之前開事項，若主張欠缺主觀歸責條件或為其他抗
    辯，亦須就其所辯提出反證。是此，異議人雖辯稱其所有之
    機車原係停放在靠邊停車格內，因旁邊一輛白色機車欲停放
    ，故將異議人車輛移位始致違規乙節，並未提出確實事證以
    供本院調查，是其所辯尚非可採，亦難以此解免其未按規定
    停車之行政秩序罰責。況觀之上開舉發採證相片所示，縱如
    異議人所述其所有之上開機車原係停放在該輛白色機車停放
    處，然該處亦未劃設停車格，仍屬停車位置不依規定之違規
    行為甚明。
五、綜上所述，異議人所有之上開機車，於前述時、地，有停車
    位置未依規定之違規事實，既可認定，則原處分機關據此並
    引用處罰條例第五十六條第一項第九款之規定，裁處異議人
    罰鍰六百元，於法即無不當，本件異議無理由，應予駁回。
六、據上論結，應依道路交通管理處罰條例第八十七條第二項、
    道路交通案件處理辦法第十九條，裁定如主文。
中    華    民    國    97    年    5     月    28    日
                  交通法庭法  官  鍾邦久
以上正本證明與原本無異。
如不服本裁定應於送達後5日內向本院提出抗告狀。
                          書記官  蔡明峰
中    華    民    國    97    年    5     月    28    日


司法院資訊處製作；財團法人民間司法改革基金會備份。
